# 公司改制对联营企业评估增值的会计后续处理问题？

提问人：清茶一杯 时间：2012-06-13 11:30:31
请教：A公司 08 年改制时对下属B联营企业（占40%的股份，按权益法核算）的评估增值会计处理为，借：长期股权投资，贷：资本公积，该B联营企业资产未调整，导致A公司长期股权投资与B联营企业的净资产有差额， 2009 年A公司以资本公积转增资本进行了增资，增资后，资本公积为 0 。 2012 年该联营企业准备清算，A公司可以将 08 年的评估增值增加的长期股权投资成本直接转入损益吗？

回答人：chenyiwei
回复 清茶一杯 的帖子
2012 年A公司计算处置损益，应当以其帐面上该项长期股权投资的帐面价值（以改制基准日长期股权投资评估值为基础，并依据后续权益法核算调整）为基础计算，即资产帐面价值全部转入损益，但不应再从资本公积或者其他权益项目中转出原先的评估增值额到损益中，因为对改制后的A公司而言，是按照当初净资产的评估值为基础确定其实收资本的。

提问人：zengfengxia 时间：2012-06-13 14:20:13
请教陈版，改制后对B企业的后续计量，是不是应当以评估增值后报表作为后续计量的基础？

回答人：chenyiwei
是。

提问人：liubin988513 时间：2012-06-13 15:28:53
我觉得可以比照发行股份取得长期股权投资。取得的长期股权投资是按照被投资单位评估值【相当于取得日被投资单位可辨认净资产公允价值】入账的，后续计量也遵循这个原则。不好意思没具体操作过。抱歉，等陈老师精辟解答吧，

回答人：chenyiwei
基本赞同此观点。

提问人：清茶一杯 时间：2012-06-13 15:40:27
回复 chenyiwei 的帖子
谢谢陈版，再问：若B企业已停业，但也不主动成立清算小组，处于账务封存的状态，A企业可以把 08 年增值的长投转入损益吗？

回答人：chenyiwei
这种情况很可能尚未到可以在帐面核销该长投的状态（参考国资发评价[2005]67号关于减值准备财务核销条件的规定），而只能依据对可收回金额的估计计提减值准备。另即使可以核销，原先评估增值的资本公积也不能转入损益